【裁判字號】    97,易,711
【裁判日期】    971031
【裁判案由】    竊盜
【裁判全文】
臺灣新竹地方法院刑事判決              97年度易字第711 號
公  訴  人  臺灣新竹地方法院檢察署檢察官
被      告  乙○○
            丙○○
            丁○○
上列被告等因竊盜案件，經檢察官提起公訴（97年度偵字第4563
號），本院依簡式審判程序判決如下：
    主  文
乙○○、丙○○犯結夥攜帶兇器竊盜罪，均累犯，均處有期徒刑
柒月。扣案之氧氣乙炔壹組、瓦斯鋼瓶壹支，均沒收之。
丁○○犯結夥攜帶兇器竊盜罪，處有期徒刑陸月，如易科罰金，
以新臺幣壹仟元折算壹日。緩刑貳年，緩刑期內付保護管束。扣
案之氧氣乙炔壹組、瓦斯鋼瓶壹支，均沒收之。
    事實及理由
壹、構成犯罪事實：
    乙○○、丙○○、丁○○3 人共同出於為自己不法所有目的
    的犯罪意思聯絡及行為分擔，由乙○○提議至新竹市○○路
    216 巷11弄5 號新竹縣稅捐稽徵處宿舍竊取角鐵，於民國97
    年6 月30日下午2 時許，由丁○○駕駛車牌號碼F2－3160號
    自用小客車搭載乙○○、丙○○，並攜帶足以攻擊人身，危
    害人生命、身體安全，在客觀上具有危險性可供兇器使用的
    氧氣乙炔1 組，前往前開宿舍竊取角鐵，先由丙○○持前開
    氧氣乙炔切割角鐵，由乙○○搬運切下的角鐵，得手後集中
    堆置，因切割下來之角鐵太長，無法放入上開自用小客車，
    丁○○即受乙○○指示，於同日下午2 時30分許，前往旺來
    租車商行，向不知情之蔡文棟租賃車牌號碼ZZ－0385號自用
    小貨車，丁○○駕駛前開貨車至丙○○家中，載運瓦斯鋼瓶
    1 支以預備供丙○○使用，並以膠布黏貼掩蓋車身之車行名
    稱，逃避追緝，隨後返還上揭宿舍，欲載運竊得之角鐵，嗣
    於同日下午3 時20分許，為警在上開處所查獲，並當場扣得
    丙○○所有的氧氣乙炔1 組、瓦斯鋼瓶1 支，及行竊所得之
    贓物2 分角鐵13支（總重520 公斤，價值約新臺幣8,000 元
    ，已由甲○○領回），始悉上情。
貳、程序方面：
    本件被告乙○○、丙○○、丁○○3 人所犯加重竊盜罪，非
    死刑、無期徒刑、最輕本刑為3 年以上有期徒刑之罪，或高
    等法院管轄第一審之案件，被告3 人於本院準備程序進行中
    ，就被訴事實為有罪之陳述，經本院認合於刑事訴訟法第27
    3 條之1 第1 項之規定，裁定進行簡式審判程序，此合先敘
    明。
、認定犯罪事實所根據的證據及理由：
一、被告乙○○、丙○○、丁○○於警局詢問時、檢察官偵查中
    、本院準備程序及簡式審判程序訊問時之自白。
二、證人即稅捐處課員甲○○、證人李龍飛於警詢時及偵查中之
    證述。
三、證人即旺來租車商行負責人蔡文棟於警詢時及偵查中之證述
    。
四、扣案之氧氣乙炔1 組、瓦斯鋼瓶1 支可資證明。
五、贓物認領保管單1 紙、現場照片10張、振祥企業社地磅傳單
    1 紙、代保管條1 紙及保管物照片2 幀在卷可查。
六、汽車出借合約書、上開自用小貨車行照影本、丁○○身分證
    及駕照影本各1 份附卷可證。
肆、論罪科刑的理由：
一、論罪：
（一）按刑法第321 條第1 項第3 款攜帶兇器竊盜罪所謂之兇器
      ，其種類並無限制，凡客觀上足對人之生命、身體、安全
      構成威脅，具有危險性之器械均屬之，此有最高法院79年
      度台上字第5253號判例意旨可資參照。而氧氣乙炔足以切
      割鐵條，客觀上得持以攻擊人身，對人之生命、身體、安
      全構成威脅，為具有相當危險性之器械，證諸前開判例意
      旨，自屬刑法第321 條第1 項第3 款所稱之兇器。
（二）核被告乙○○、丙○○、丁○○3 人所為，均係犯刑法第
      321 條第1 項第3 款、第4 款之結夥三人以上攜帶兇器竊
      盜罪。
（三）共同正犯：被告乙○○、丙○○、丁○○3 人間，就上開
      加重竊盜犯行，有犯意聯絡及行為分擔，均為刑法第28條
      之共同正犯。
（四）累犯：
  １、被告乙○○前曾於90年10月間，因違反毒品危害防制條例
      案件，經本院於91年4 月26日，以91年度竹簡字第78號刑
      事簡易判決，判處有期徒刑6 月，嗣於91年5 月17日確定
      ；又於91年11月間，因竊盜案件，經臺灣桃園地方法院於
      93年9 月24日，以93年度簡字第422 號刑事簡易判決，判
      處有期徒刑5 月，嗣於93年10月29日確定；又於91年11月
      間，因竊盜案件，經本院於93年10月29日，以93年度易緝
      字第28號刑事判決，判處有期徒刑7 月，嗣提起上訴，經
      臺灣高等法院於94年1 月14日，以93年度上易字第2112號
      刑事判決，撤銷原判決，改判有期徒刑9 月確定，上開3
      罪並經定應執行刑為有期徒刑1 年7 月確定，於93年7 月
      30日入監執行，嗣於94年1 月30日出監，復於94年10月21
      日入監執行，並於95年11月2 日縮刑期滿執行完畢等情，
      有臺灣高等法院被告前案紀錄表及刑案資料查註紀錄表各
      1 份為證，其於5 年以內故意再犯本件有期徒刑以上之罪
      ，為累犯，應依刑法第47條第1 項規定，加重其刑。
  ２、被告丙○○前曾於93年6 月間，因詐欺案件，經本院於93
      年8 月16日，以93年度竹北簡字第139 號刑事簡易判決，
      判處有期徒刑4 月，嗣於93年9 月6 日確定，於93年10月
      8 日入監執行，並於94年2 月10日縮刑期滿執行完畢等情
      ，有臺灣高等法院被告前案紀錄表及刑案資料查註紀錄表
      各1 份為證，其於5 年以內故意再犯本件有期徒刑以上之
      罪，為累犯，應依刑法第47條第1 項規定，加重其刑。
二、科刑：
（一）主刑：審酌被告3 人不思以勞力賺取所需，以結夥攜帶兇
      器之加重竊盜方式而竊取他人之財物，其等所為顯不尊重
      他人財產權益，及竊盜所得財物之價值，以及被告3 人犯
      後均坦承犯行等一切情狀，分別量處如主文所示之刑，並
      就被告丁○○部分諭知易科罰金之折算標準，以示懲儆。
（二）緩刑及付保護管束：被告丁○○前雖曾因故意犯罪受有期
      徒刑以上刑之宣告，然執行完畢後，5 年以內未曾因故意
      犯罪受有期徒刑以上刑之宣告，此有臺灣高等法院被告前
      案紀錄表及刑案資料查註紀錄表各1 份在卷可查，因一時
      短於思慮，致罹刑典，經此次偵查程序及科刑之教訓後，
      應已知所警惕，相信不會再犯，本院認為前開對其所宣告
      之刑，以暫不執行為適當，爰併予宣告緩刑2 年，並於緩
      刑期內交付保護管束，以勵自新，並觀後效。
（三）從刑（沒收）：扣案之氧氣乙炔1 組，係被告等人供犯罪
      所用之物，而瓦斯鋼瓶1 支，係被告等人預備供犯罪所用
      之物，且均為被告丙○○所有，業據被告等人供明在卷，
      爰依刑法第38條第1 項第2 款規定宣告沒收之。
伍、適用法律依據：
一、程序法方面：刑事訴訟法第273 條之1 第1 項、第299 條第
    1 項前段。
二、實體法方面：刑法第28條、第321 條第1 項第3 款、第4 款
    、第47條第1 項、第41條第1 項前段、第74條第1 項第2 款
    、第93條第1 項、第38條第1 項第2 款，判決如主文。
本案經檢察官陳玉華到庭執行職務。
中    華    民    國    97    年    10    月    31    日
                  刑事第四庭法  官  馮俊郎
以上正本證明與原本無異。
如不服本判決，應於判決送達後10日內向本院提出上訴書狀。上
訴書狀應敘述具體理由，未敘述上訴理由者，應於上訴期間屆滿
後20日內補提理由書狀於本院（均須按他造當事人之人數附繕本
）「切勿逕送上級法院」。
中    華    民    國    97    年    11    月    3     日
                            書記官  鄧雪怡
附錄本案論罪科刑實體法條全文：
刑法第321 條第1 項第3 款、第4 款：
犯竊盜罪而有左列情形之一者，處6 月以上、5 年以下有期徒刑
：
三、攜帶兇器而犯之者。
四、結夥三人以上而犯之者。
【刑法第320 條第1 項：意圖為自己或第三人不法之所有，而竊
取他人之動產者，為竊盜罪，處5 年以下有期徒刑、拘役或500
元以下罰金。】


司法院資訊處製作；財團法人民間司法改革基金會備份。
